【裁判字號】    97,訴,74
【裁判日期】    970501
【裁判案由】    毒品危害防制條例
【裁判全文】
臺灣臺東地方法院刑事判決                97年度訴字第74號
公  訴  人  臺灣臺東地方法院檢察署檢察官
被      告  甲○○
上列被告因違反毒品危害防制條例案件，經檢察官提起公訴（9
7年度毒偵字第51號），本院依簡式審判程序審理，判決如下：
    主  文
甲○○施用第一級毒品，累犯，處有期徒刑壹年，扣案注射針筒
及吸管各壹支，均沒收之；又施用第二級毒品，累犯，處有期徒
刑捌月。應執行有期徒刑壹年陸月，扣案注射針筒及吸管各壹支
，均沒收之。
    事  實
一、甲○○前因施用第一、二級毒品案件，經本院於民國93年12
    月24日以93年度訴字第69號分別判處有期徒刑10月、7月，
    應執行有期徒刑1年4月確定，另因竊盜案件，經臺灣高等法
    院花蓮分院於94年7月29日以94年度上易字第71號判處有期
    徒刑10月確定，並與前揭施用毒品案件更定其刑為2年1月確
    定，已於94年9月3日入監執行，於96年2月1日縮短刑期假釋
    出監並付保護管束，嗣經臺灣高等法院花蓮分院以其所犯上
    開3罪，悉合於中華民國九十六年罪犯減刑條例所定減刑條
    件，於假釋中視為已經減刑，而於96年9月7日以96年度聲字
    第136號裁定應執行有期徒刑1年又15日，業於同年7月16日
    執行期滿。詎仍不知警惕，明知海洛因及甲基安非他命，分
    別係毒品危害防制條例第2條第2項第1款、第2款所定之毒品
    ，均不得非法持有、施用，竟分別基於施用第一級毒品海洛
    因及第二級毒品甲基安非他命之犯意，於96年9月13日晚上8
    時許，在孔志偉位於臺東縣臺東市○○里○○街179號住處
    ，先以將海洛因置於注射針筒加水稀釋後施打之方式，施用
    海洛因1次，再於同一時間、地點，以將甲基安非他命置於
    玻璃球內用火燒烤吸食煙氣之方式，施用甲基安非他命1次
    。嗣於同年9月14日下午3時30分許，乘坐由孔志偉所駕駛車
    牌號碼4657-DH號自用小客車擬前往臺北找尋工作時，在桃
    園縣龍潭鄉國道三號高速公路北向72公里處，因孔志偉駕駛
    車輛違規任意變換車道，遭內政部警政署國道公路警察局第
    六警察隊竹林分隊員警攔車稽查，經孔志偉、甲○○同意檢
    視上開車輛及搜索，於甲○○之背包內，當場扣得其所有供
    施用海洛因所用之注射針筒及分裝用吸管各1支。嗣為警採
    集尿液送驗結果，呈現鴉片類及安非他命類陽性反應，而查
    知上情。
二、案經內政部警政署國道公路警察局第六警察隊報告臺灣桃園
    地方法院檢察署呈請臺灣高等法院檢察署令轉臺灣臺東地方
    法院檢察署檢察官偵查起訴。
    理  由
一、訊據被告甲○○對於上開犯罪事實，迭於警詢、偵查、本院
    準備程序及審理中坦承不諱，並於本院審理時自白：伊係於
    96年9月13日晚上8時許，在孔志偉位於臺東縣臺東市○○里
    ○○街179號住處，以將海洛因置於注射針筒加水稀釋後施
    打之方式，施用海洛因1次，再於同一時間、地點，以將甲
    基安非他命置於玻璃球內用火燒烤吸食煙氣之方式，施用甲
    基安非他命1次等語（見偵卷第6及26頁、本院卷第41頁）。
    又被告經國道公路警察局第六警察隊竹林分隊採集尿液送驗
    之結果，呈現鴉片類及安非他命類陽性反應之事實，有內政
    部警政署國道公路警察局第六警察隊96年10月9日公警六刑
    字第0960693994號函檢附該隊96年9月份移送煙毒麻罪藥品
    人犯尿液檢體編號對照表及台灣檢驗科技股份有限公司96年
    10月4日CH/2007/91137號濫用藥物尿液檢驗報告各1紙附卷
    可稽（見偵卷第29至31頁），並有扣案注射針筒及吸管各1
    支在卷可佐。足認被告上開任意性自白確與事實相符，應堪
    採信。本件事證已臻明確，被告前揭犯行均堪以認定，悉應
    予依法論科。
二、查海洛因及甲基安非他命，分別係毒品危害防制條例第2條
    第2項第1款、第2款所列之第一、二級毒品。是核被告所為
    ，係犯毒品危害防制條例第10條第1項之施用第一級毒品罪
    及同條第2項之施用第二級毒品罪。被告施用海洛因及甲基
    安非他命前持有各該毒品之低度行為，應分別為嗣後施用之
    高度行為所吸收，均不另論罪。被告所犯上開2罪，犯意各
    別，行為互殊，應分論併罰。被告有如犯罪事實欄所載論罪
    科刑及執行情形，有臺灣高等法院被告前案紀錄表1份在卷
    可按，其於有期徒刑執行完畢後，5年以內故意再犯本件有
    期徒刑以上之罪，均為累犯，悉應依刑法第47條第1項之規
    定，各加重其刑。爰審酌被告曾因施用毒品案件，經法院判
    處罪刑確定，甫執行期滿，竟仍不知悔悟，再次施用足以導
    致精神障礙、性格異常，甚至造成生命危險之毒品，戕害一
    己之身心健康，對社會治安可能之危害程度非微，惟念其尚
    能坦承犯行，犯罪後態度良好及檢察官之求刑尚嫌過重等一
    切情狀，分別量處如主文所示之刑，並定其應執行之刑。扣
    案注射針筒及吸管各1支，係被告所有供施用海洛因之物，
    業據被告供承在卷（見本院卷第41及42頁），此等物品本質
    上尚可供其他用途使用，客觀上難認係專供施用毒品之器具
    ，均應依刑法第38條第1項第2款規定，宣告沒收。
據上論斷，應依刑事訴訟法第273條之1第1項、第299條第1項前
段，毒品危害防制條例第10條第1項、第2項，刑法第11條前段、
第51條第5款、第47條第1項、第38條第1項第2款，判決如主文。
本案經檢察官乙○○到庭執行職務。
中    華    民    國    97    年    5     月     1    日
                  刑事第二庭    法  官    康文毅
以上正本證明與原本無異。
如不服本判決應於收受本判決後10日內向本院提出上訴書狀；上
訴書狀應敘述具體理由。未敘述上訴理由者，應於上訴期間屆滿
後20日內向本院補提理由書狀（均須按他造當事人之人數附繕本
）。「切勿逕送上級法院」。
告訴人或被害人對於本判決如有不服，請書具不服之理由狀，請
求檢察官上訴者，其上訴期間之計算係以檢察官收受判決正本之
日期為準。
中    華    民    國    97    年    5     月     1    日
                                書記官    林傳坤
附錄本案論罪科刑法條全文：
毒品危害防制條例第10條
施用第一級毒品者，處6月以上5年以下有期徒刑。
施用第二級毒品者，處3年以下有期徒刑。


司法院資訊處製作；財團法人民間司法改革基金會備份。
